臺灣臺南地方法院臺南簡易庭民事判決
111年度南小字第1663號
原      告  馨琳揚企管顧問有限公司
                      設新北市○○區○○路○段000號十二樓之0
法定代理人  唐明良  
訴訟代理人  王郁雯  
            柯奕妘  
被      告  賴禹丞  
上列當事人間請求給付電信費事件，經本院於民國111年11月22
日言詞辯論終結，判決如下：
    主  文
被告應給付原告新臺幣62,826元，及自民國111年10月21日起至
清償日止，按年息百分之5計算之利息。
訴訟費用新臺幣1,000元由被告負擔。　
本判決得假執行，但被告如以新臺幣62,826元為原告預供擔保後
，得免為假執行。
   事實及理由
一、原告主張：被告於民國100年8月5日向訴外人亞太電信股份
    有限公司申請租用門號0977***836、0977***837電信服務，
    於102年4月19日向訴外人威寶電信股份有限公司申請租用門
    號0986***351、0986***536電信服務，詎被告未依約繳款，
    尚欠電信費新臺幣(下同)13,549元及提前終止契約應付補償
    款49,277元(各門號積欠數額如附表所示)，嗣台灣之星電信
    股份有限公司合併威寶電信股份有限公司後，台灣之星電信
    股份有限公司於107年4月27日將上開對被告債權讓與原告；
    亞太電信股份有限公司則於109年11月3日將上開對被告債權
    讓與原告，上開債權讓與均已通知被告，原告已合法取得對
    被告之債權，屢向被告催討，惟未獲清償。爰依電信服務契
    約及債權讓與之法律關係，提起本件訴訟等語。並聲明：如
    主文第1項所示。
二、被告抗辯：我確實有申辦本件4支行動電話門號，但因為現
    在工作不穩定，希望原告能減少請求金額，私下與原告和解
    等語。並聲明：原告之訴駁回。
三、經查，原告主張被告向亞太電信股份有限公司、威寶電信股
    份有限公司申請租用如附表所示之4支行動電話門號，未依
    約繳納，尚欠電信費13,549元及提前終止契約應付補償款49
    ,277元，共計62,826元未清償，原告已合法受讓上開電信債
    權等情，業據其提出與所述相符之威寶電信股份有限公司第
    三代行動通信業務服務申請書、預繳同意書、亞太電信股份
    有限公司行動電話服務申請書、換約方案同意書、專案補償
    款繳款單、債權讓與證明書、帳單、催告通知函、經濟部10
    4年3月31日經授商字第10301234600號函為證(本院卷第21-7
    1頁)，被告自承上開申請書所附國民身分證、健保卡為其所
    有，簽名係其所為，係其申請租用之事實(本院卷第104頁)
    ，足見被告確有與被告向亞太電信股份有限公司、威寶電信
    股份有限公司分別成立電信服務契約無誤，被告自應依契約
    給付上開費用，堪可認定。被告抗辯其目前工作不穩定，希
    望與原告能減少請求金額，並願與原告私下和解云云，然原
    告已表示不同意原告主張減少之金額（本院卷第104頁），
    況被告前開抗辯，係原告之借款債權能否獲得滿足之問題，
    並非被告得以拒絕清償債務之正當理由，被告抗辯，並無可
    採。從而，原告依據電信服務契約及債權讓與之法律關係，
    請求被告給付電信費及提前終止契約應付補償款共62,826元
    ，為有理由，應予准許。
四、本件訴訟費用額確定為1,000元（即第一審裁判費），應由
    敗訴之被告負擔。
五、本件係屬民事訴訟法第427條第1項所定訴訟適用簡易程序所
    為被告敗訴之判決，依同法第389條第1項第3款之規定，應
    依職權宣告假執行，併依同法第436條之23、第436條第2項
    、第392條第2項規定，依職權為被告如預供擔保後，得免為
    假執行之宣告。
六、據上論結，原告之訴為有理由，判決如主文。
中　　華　　民　　國　　111 　年　　11　　月　　30　　日
                  臺灣臺南地方法院臺南簡易庭
                                  法  官　張桂美
以上正本係照原本作成。
對於小額程序第一審判決之上訴，非以其違背法令為理由，不得為之。如不服本判決，應於送達後20日內，向本院提出上訴狀並表明上訴理由（須附繕本）且上訴狀內應記載表明（一）原判決所違背之法令及其具體內容；（二）依訴訟資料可認為原判決有違背法令之具體事實者。如委任律師提起上訴者，應一併繳納上訴審裁判費用。　　　　　　　　　　　　　　　　　
中　　華　　民　　國　　111 　年　　12　　月　　2 　　日
                                  書記官  林彥丞
附表        編 號 電信別 門號 申辦日 合約期間 電信費 補償款 實際終止日 1 亞太 0977***837 100年8月5日 24個月 905元 0元 103年5月4日 2 亞太 0977***836 100年8月5日 30個月 6,820元 18,007元 104年8月1日 3 威寶 0986***536 102年4月19日 36個月 2,912元 15,635元 103年1月25日 4 威寶 0986***351 102年4月19日 36個月 2,912元 15,635元 103年1月25日